臺灣板橋地方法院民事判決　　　　　　　96年度婚字第1511號
原　　　告　乙○○○
被　　　告　甲○○
上列當事人間請求離婚等事件，本院於中華民國96年12月27日言
詞辯論終結，判決如下：
    主    文
准原告與被告離婚。
訴訟費用由被告負擔。
    事實及理由
一、原告主張：原告為越南國籍人，與台灣籍之被告，於民國86
    年5 月20日結婚後，原告至台灣與被告共同租屋居住在台北
    縣新莊市○○路90巷2 弄5 號3 樓，因兩造感情不睦，被告
    曾多次酒後毆打原告、辱罵原告「幹你娘、妓女」、驅趕原
    告出門，約於1 年又2 個月前某日上午，原告值夜班工作完
    畢而返家，竟發現被告將家中大門換鎖，致原告無法開門入
    內，原告按電鈴要求被告開門，但被告在屋內卻不願開門，
    原告因無法返家而不得不去投靠朋友，嗣原告在外自己租屋
    居住，被告亦一直未來找原告，兩造已分居約1 年又2 個月
    ，因兩造感情已喪失，婚姻存有難以維持之重大事由，為此
    原告依民法第1052條第2 項規定訴請離婚。被告抗辯其於94
    年9 月1 日遭原告毆打成傷，原告否認有傷害原告，因為原
    告係女人，根本無法打贏原告，是因為被告多次打原告，原
    告不得不出手抵抗，才使被告受傷。原告亦否認有撕毀被告
    的衣服。原告承認有影印被告的身分證，因為原告要外出找
    工作，為方便取信老闆，故需要出示被告的身分證給老闆查
    看兩造地址。原告以被告的名義去申請行動電話，是經被告
    同意，且原告有自行繳納電話費等語。並聲明：如主文所示
    。
二、被告抗辯：被告同意離婚，因為原告於95年10月28日離家出
    走，兩造分居超過1 年，夫妻感情已喪失。被告否認有毆打
    或辱罵原告。被告更換家中大門鎖是因為家中曾遭竊，被告
    未將新鑰匙交付原告是因為被告找不到原告。原告外出工作
    ，卻不願將工作地址及電話告訴被告，原告經常不在家，幾
    乎一星期內被告只見到原告1 次。原告曾持刀砍傷被告後背
    部，被告有去丹鳳派出所備案，但被告未提出告訴。原告於
    94年9 月1 日拿鍋蓋毆打被告，造成被告受傷，有驗傷單為
    證。原告以前返家時會故意騷擾被告，曾無故將被告的衣服
    撕毀。原告以前曾私自影印被告的身分證去申辦行動電話等
    語。並聲明：如主文所示。
三、查，兩造為夫妻，有原告居留證影本1 件、被告戶籍謄本1
    份在卷為證。次查，兩造因感情不睦，前共同生活期間多次
    爭執且有肢體衝突，嗣兩造自95年10月28日起分居至今已1
    年又2 個月，分居期間兩造均無任何聯絡之情，為兩造所主
    張之事實，且有被告提出之驗傷單1 張、被撕毀之衣服2 件
    （當庭拍照附卷，衣服發還被告）為證，及經被告之胞兄吳
    桂城當庭證稱實在。是以，兩造均主張感情喪失而無法維持
    婚姻，堪信為真實。
四、按離婚依起訴時夫之本國法及中華民國法律，均認其事實為
    離婚原因者，得宣告之，但配偶之一方為中華民國國民者，
    依中華民國法律，復按離婚之效力，依夫之本國法，涉外民
    事法律適用法第十四條及第十五條第一項分別定有明文。本
    件原告為中華民國國民，則本件離婚事件，自應適用中華民
    國法律。而按有民法第一千零五十二條第一項以外之重大事
    由，難以維持婚姻者，夫妻之一方得請求離婚，同條第二項
    定有明文。核其立法意旨，係夫妻一方之事由，雖不備同條
    第一項所列各款之要件，祇須按其事由之情節，在客觀上確
    實難以維持婚姻生活者，亦在得請求裁判離婚之列。因現代
    婚姻係以男女雙方之感情為基礎，以雙方情投意合，相互溝
    通扶持，彼此容忍，共同經營婚姻生活為要件，故所謂難以
    維持婚姻之事由，須該事由足以妨害婚姻互敬互愛、互信互
    諒之基礎，且已達於任何人處於同一境況，均將無意維持婚
    姻之程度，自屬上開條款之重大事由。
    因兩造婚後共同生活期間感情不睦而經常爭吵且有肢體衝突
    ，嗣兩造分居長達1 年2 個月而無任何聯絡，使兩造徒有夫
    妻之名而無夫妻之實，更足使兩造感情淡漠，破綻加深，故
    原告主張兩造無法再共同生活等情，應堪採信。
    揆諸上開說明，兩造婚姻既生破綻，基礎嚴重動搖，難期有
    共同之婚姻生活，應已合乎有重大事由難以維持婚姻之要件
    ，是原告據以訴請判決與被告離婚，為有理由，應予准許。
五、訴訟費用負擔之依據：民事訴訟法第78條。
中　　華　　民　　國　　96　　年　　12　　月　　27　　日
                                臺灣板橋地方法院家事法庭
                                    法  官　　黃　惠　瑛
本件兩造當庭均捨棄上訴而確定，不得再上訴。
中　　華　　民　　國　　96　　年　　12　　月　　27　　日
                                    書記官     楊  振  宗
